臺灣板橋地方法院刑事判決　　　　　　　96年度訴字第3886號
公　訴　人　臺灣板橋地方法院檢察署檢察官
被　　　告　甲○○
　　　　　　　　　　（現另案於臺灣臺北監獄臺北分監執行）
上列被告因違反毒品危害防制條例案件，經檢察官提起公訴（96
年度毒偵字第7958、7959號），被告於本院準備程序進行中就被
訴事實為有罪之陳述，經本院合議庭裁定由受命法官獨任進行簡
式審判程序，判決如下：
    主  文
甲○○施用第一級毒品，處有期徒刑捌月，減為有期徒刑肆月。
又施用第二級毒品，處有期徒刑陸月，減為有期徒刑參月。又施
用第一級毒品，處有期徒刑捌月，減為有期徒刑肆月；扣案摻有
海洛因之香菸壹支，沒收銷燬之；扣案之分裝鏟壹支，沒收之。
又施用第二級毒品，處有期徒刑陸月，減為有期徒刑參月。應執
行有期徒刑壹年；扣案摻有海洛因之香菸壹支，沒收銷燬之；扣
案之分裝鏟壹支，沒收之。
    事  實
一、甲○○前因施用毒品案件，經本院以94年度毒聲字第666 號
    裁定送觀察、勒戒後，認無繼續施用毒品之傾向，於民國94
    年5 月23日觀察、勒戒執行完畢釋放，並由臺灣板橋地方法
    院檢察署檢察官以94年度毒偵字第2280號為不起訴處分確定
    。詎猶不思悛悔，(一)復基於施用第一級毒品海洛因之犯意，
    在上開觀察、勒戒執行完畢後5 年內之96年1 月19日某時，
    在臺北縣蘆洲市○○路附近之車上，以將第一級毒品海洛因
    摻入香菸吸食之方式，施用第一級毒品海洛因1 次；(二)另基
    於施用第二級毒品甲基安非他命之犯意，於96年1 月18日某
    時，在臺北縣蘆洲市○○路33巷26號2 樓住處，以將第二級
    毒品甲基安非他命置於吸食器內點火燒烤產生煙霧吸食之方
    式，施用第二級毒品甲基安非他命1 次；(三)另基於施用第一
    級毒品海洛因之犯意，於96年3 月14日某時，在上址住處，
    以將第一級毒品海洛因摻入香菸吸食之方式，施用第一級毒
    品海洛因1 次；(四)另基於施用第二級毒品甲基安非他命之犯
    意，於96年3 月13日晚間某時，在上址住處，以將第二級毒
    品甲基安非他命置於吸食器內點火燒烤產生煙霧吸食之方式
    ，施用第二級毒品甲基安非他命1 次。嗣於96年1 月19日凌
    晨0 時57分許，在臺北縣三重市○○路○ 段147 號為警第一
    次查獲；於96年3 月14日下午6 時10分許，在上址住處前為
    警第二次查獲，並扣得摻有海洛因之香菸1 支及分裝鏟1 支
    。
二、案經臺北縣政府警察局三重分局、新莊分局報請臺灣板橋地
    方法院檢察署檢察官偵查起訴。本院於準備程序進行中，被
    告就被訴事實為有罪之陳述，經告知被告簡式審判程序之旨
    ，並聽取當事人之意見後，裁定進行簡式審判程序。
    理  由
一、上揭犯罪事實，業經被告甲○○於本院準備程序及審理中坦
    承不諱，並有摻有海洛因之香菸1 支及分裝鏟1 支扣案可資
    佐證，而被告經警於96年1 月19日及96年3 月14日採集其尿
    液檢體送驗結果，均呈嗎啡及安非他命類陽性反應一情，亦
    有臺北縣政府警察局三重分局查獲毒品案件被移送者姓名代
    碼對照表、臺灣檢驗科技股份有限公司96年2 月8 日報告編
    號CH/2007/11284 號濫用藥物尿液檢驗報告、臺北縣政府警
    察局新莊分局偵辦毒品案被移送者姓名及代碼對照表、臺灣
    檢驗科技股份有限公司96年4 月10日報告編號CH/2007/3130
    5 號濫用藥物尿液檢驗報告各1 紙附卷可參（按人體施用甲
    基安非他命後，其主要代謝物中，未改變型態之甲基安非他
    命占施用劑量達百分之43，安非他命則約為百分之5； 人體
    若係施用安非他命後，主要代謝物中則有未改變型態之安非
    他命，但無甲基安非他命，此經法務部調查局以93年5 月4
    日調科壹字第09362413980 號函釋明在案，足見人體若施用
    安非他命，其尿液代謝物不可能出現甲基安非他命，惟人體
    若施用甲基安非他命，其尿液代謝物除主要有甲基安非他命
    外，亦可能有少量之安非他命，是由本案被告二次所採尿液
    中檢出之安非他命濃度分別為2856ng/ml 、3420ng/ml ，甲
    基安非他命濃度分別為4013ng/ml 、19646ng/ml可知，被告
    應係施用甲基安非他命），足認被告之自白與事實相符，洵
    堪採為認定事實之依據。事證明確，被告犯行已堪認定。此
    外，被告前因施用毒品案件，經本院以94年度毒聲字第666
    號裁定送觀察、勒戒後，認無繼續施用毒品之傾向，於94年
    5 月23日觀察、勒戒執行完畢釋放，並由臺灣板橋地方法院
    檢察署檢察官以94年度毒偵字第2280號為不起訴處分確定等
    情，復有臺灣高等法院被告前案紀錄表1 份在卷可考，被告
    於上開觀察、勒戒執行完畢釋放後，5 年內再犯本件施用毒
    品犯行，應依法論科。
二、核被告甲○○就犯罪事實(一)、(三)所為，均係犯毒品危害防制
    條例第10條第1 項之施用第一級毒品罪，就犯罪事實(二)、(四)
    所為，均係犯同條例第10條第2 項之施用第二級毒品罪。其
    施用第一級毒品海洛因前後持有第一級毒品海洛因之低度行
    為，及施用第二級毒品甲基安非他命前持有第二級毒品甲基
    安非他命之低度行為，應分別為施用之高度行為所吸收，均
    不另論罪。又被告所犯前開4 罪間，犯意各別，應予分論併
    罰。爰審酌被告前已因施用毒品案件經送觀察、勒戒，並有
    經法院多次判刑之前科記錄，此有臺灣高等法院被告前案紀
    錄表1 份附卷可佐，仍不能戒除毒癮，再次漠視法令禁制而
    犯本罪，顯見其戒除毒癮之意志薄弱，惟念其犯後坦承犯行
    ，態度尚佳，且施用毒品所生危害，實以自戕身心健康為主
    ，對於他人生命、身體、財產等法益，尚無明顯而重大之實
    害等一切情狀，分別量處如主文所示之刑，以示懲儆。又「
    中-華-民-國九十六年罪犯減刑條例」業經總統於96年7月4
    日公布，於同年7月16日施行，被告實行犯罪事實(一)至(四)犯
    罪之時間均係在96年4月24日以前，復無中華民國九十六年
    罪犯減刑條例所列不予減刑之情形，應依同條例第2條第1項
    第3款之規定，就所受宣告之有期徒刑各減其刑期2分之1，
    並定其應執行刑，以示懲儆。又扣案摻有海洛因之香菸1支
    ，屬查獲之第一級毒品，不問屬於犯人與否，均應依毒品危
    害防制條例第18條第1項前段之規定，併予宣告沒收銷燬之
    ；另分裝鏟1支，係被告所有，供犯罪事實(三)所示施用第一
    級毒品犯罪所用之物，業經被告供承在卷，爰依刑法第38
    條第1項第2款之規定，併予宣告沒收之。
據上論斷，應依刑事訴訟法第273 條之1 第1 項、第299 條第1
項前段，毒品危害防制條例第10條第1 項、第2 項、第18條第1
項前段，刑法第11條、第51條第5 款、第38條第1 項第2 款，中
華民國九十六年罪犯減刑條例第2 條第1 項第3 款、第7 條、第
10條第1 項，判決如主文。
本案經檢察官陳佳宏到庭執行職務。
中　　華　　民　　國　　96　　年　　11　　月　　23　　日
                      刑事第十六庭  法　官    曾淑娟
以上正本證明與原本無異。
如不服本判決應於送達後10日內向本院提出上訴狀
                                    書記官    林伯文
中　　華　　民　　國　　96　　年　　11　　月　　23　　日
附錄本案論罪科刑法條：
毒品危害防制條例第10條
施用第一級毒品者，處 6 月以上 5 年以下有期徒刑。
施用第二級毒品者，處 3 年以下有期徒刑。
